# 请教陈版--关于政府政府补助

提问人：shmiy8910 时间：2020-04-22 13:17:03
file:///C:/Users/shmily/AppData/Local/Temp/SGPicFaceTpBq/8752/016742E2.png某农业公司已认定为符合产粮大县标准，享受种植险中央财政保费补贴，公司 2020 年 4 月收到由经办机构（保险公司）退回的 2016 年和 2017 年农业保险费补贴部分，是冲减当年农业保险费支出还是计入其他收益-政府补助中？

回答人：chenyiwei
取决于该企业对此类政府补助是采用总额法还是净额法核算。
根据对修订后政府补助准则的官方解读：
二、关于政府补助的会计处理方法
政府补助有两种会计处理方法：总额法和净额法。总额法是在确认政府补助时，将其全额一次或分次确认为收益，而不是作为相关资产账面价值或者成本费用等的扣减。净额法是将政府补助确认为对相关资产账面价值或者所补偿成本费用等的扣减。
企业应当根据经济业务的实质，判断某一类政府补助业务应当采用总额法还是净额法。通常情况下，对同类或类似政府补助业务只能选用一种方法，同时，企业对该业务应当一贯地运用该方法，不得随意变更。企业对某些补助只能采用一种方法，例如，对一般纳税人增值税即征即退只能采用总额法进行会计处理。
对该项保费补贴，企业可以选择采用总额法或净额法，但一旦确定即应一贯运用此方法，不得随意变更。通常理解，总额法可提供更多的信息，也更便于非经常性损益的统计和列报，故更倾向于采用总额法。